臺灣高等法院臺中分院刑事判決　　　　　民國九十一年度上訴字第二九七號
　　上　訴　人
　　即　被　告　甲○○
　　選任辯護人　林萬生
右上訴人因偽造貨幣案件，不服臺灣臺中地方法院中華民國九十年十二月四日第一審
判決（民國九十年度訴字第二二八五號，起訴案號：臺灣臺中地方法院檢察署民國九
十年度偵字第一五七五四號），提起上訴，本院判決如左：
    主    文
上訴駁回。
    事    實
一、甲○○經由「跳蚤市場」周刊廣告上所載0000000000號之電話號碼，
    與綽號「小劉」之姓名、年籍不詳男子聯絡，而知悉該男子在販售偽造之新台幣
    現鈔，竟意圖供行使之用，於民國（下同）九十年七月初（公訴人誤載為六月底
    ）某日，將新台幣（下同）一千元匯入上開男子所指定之高雄縣鳳山市某銀行帳
    戶中，以買受該男子所販售之偽鈔，旋即於款到之翌日收到以快遞方式寄送之偽
    造新台幣舊版面額一千元紙幣三張、新版面額一千元之紙幣一張、新版面額五百
    元之紙幣八張，甲○○收到後即予留存，而收集偽造紙幣。嗣於同年八月二十七
    日下午十五時，在台中縣烏日鄉○○路成功火車站前紅綠燈口前為警盤查時，當
    場在甲○○隨身攜帶之皮夾內查獲，並扣得偽造之新台幣舊版面額一千元紙幣三
    張、新版面額一千元之紙幣一張、新版面額五百元之紙幣八張。
二、案經台中縣警察局烏日分局移送台灣台中地方法院檢察署檢察官偵查起訴。
    理    由
一、訊據上訴人即被告甲○○（下稱被告）否認有意圖供行使之用而收集偽幣犯行，
    辯稱：伊不知該「跳蚤市場」周刊廣告係販賣偽鈔，且持有之偽鈔因仿造太假，
    所以始終無行使之意思，伊匯款取得該偽鈔，非意圖供行使用之用云云。
二、惟查：
  (一)被告對於匯款一千元予不詳姓名年籍綽號「小劉」之男子，並收到該男子所寄之
    偽造通用紙幣八張之事實，供認不諱，並有偽造之新台幣舊版面額一千元紙幣三
    張、新版面額一千元之紙幣一張、新版面額五百元之紙幣八張扣案可稽，該扣案
    紙幣係偽造，亦有中央銀行發行局九十年九月二十八日（九○）台央發字第○三
    ○○五○八○號函一紙附卷可憑，是被告有收集右開偽幣計十二張之事實，應可
    認定。
  (二)被告於偵查中坦承：「偽鈔是我在跳蚤市場買的，以一張一千元真鈔換八千元偽
    鈔，我知道這些都是偽鈔，只是一時好奇，因為廣告說可以短期致富（檢察官問
    ：為何收集偽鈔？）」等語，並於原審審理時坦承：本來有行使的念頭等語，且
    被告係透過廣告與他人連絡，並決定匯錢予對方，豈有不知道對方與其交易之內
    容，又被告雖然因為偽造之鈔票太假而不敢使用，惟其既然明知對方所販售係偽
    鈔，並想要短期致富，自係基於行使之意思而收受，縱令嗣後不想行使，乃無解
    於其刑責，足認被告於匯款與「小劉」換取偽鈔時，已知係偽鈔，並意圖供行使
    之用，而收集之，至為顯然。
  (三)綜上，被告所辯為圖卸刑責之詞，不足採信，本件事證已明確，犯行堪以認定。
三、核被告所為，係犯刑法第一百九十六條第一項之意圖供行使收集偽幣紙幣罪，公
    訴人認係犯同法條第二項之收集後方知偽幣罪，容有誤會，起訴法條應予變更。
四、原審依刑法第一百九十六第一項、第二百條，罰金罰鍰提高標準條例第一條前段
    ，爰審酌被告素行不良，收集偽鈔之動機在致富，尚未行使偽鈔及犯後之態度等
    一切情狀，量處有期徒刑三年六月，扣案之偽造新台幣舊版面額一千元紙幣三張
    、新版面額一千元之紙幣一張、新版面額五百元之紙幣八張，不問屬於犯人與否
    均應依刑法第二百條宣告沒收。經核其認事用法，均無違誤，量刑亦稱妥適，被
    告上訴意旨，仍執前詞，否認犯罪，指摘原判決不當，為無理由，應予駁回。
五、據上論斷，應依刑事訴訟法第三百六十八條，判決如主文。
本案經檢察官乙○○到庭執行職務。
中      華      民      國      九十一   年       六      月    二十六  日
                                  臺灣高等法院臺中分院刑事第一庭
                                        審判長法  官  陳  紀  綱
                                              法  官  方  艤  駐
                                              法  官  陳  登  源
右正本證明與原本無異。
如不服本判決應於收受送達後十日內向本院提出上訴書狀，其未敘述上訴之理由者並
得於提起上訴後十日內向本院補提理由書（均須按他造當事人之人數附繕本）。
                                              書記官  林  桂  鳳
中      華      民      國      九十一   年       六      月    二十八  日
附錄論罪科刑法條：
刑法第一百九十六條：
行使偽造、變造之通用貨幣、紙幣、銀行券或意圖供行使之用而收集或交付於人者，
處三年以上十年以下有期徒刑，得併科五千元以下罰金。
收受後方知為偽造、變造之通用貨幣、紙幣、銀行券，而仍行使，或意圖供行使之用
而交付於人者，處五百元以下罰金。
第一項之未遂犯罰之。
                                                                        Ｆ
